【裁判字號】    99,審訴,2618
【裁判日期】    990825
【裁判案由】    毒品危害防制條例
【裁判全文】
臺灣高雄地方法院刑事判決            99年度審訴字第2618號
公  訴  人  臺灣高雄地方法院檢察署檢察官
被      告  甲○○
上列被告因毒品危害防制條例案件，經檢察官提起公訴（99年度
偵字第20497 號），被告就被訴事實為有罪之陳述，經告知簡式
審判程序之旨，並聽取被告與公訴人之意見後，本院合議庭裁定
由受命法官獨任進行簡式審判程序，本院判決如下：
    主  文
甲○○施用第二級毒品，累犯，處有期徒刑伍月；扣案如附表所
示之物，均沒收。又施用第一級毒品，累犯，處有期徒刑玖月。
應執行有期徒刑壹年；扣案如附表所示之物，均沒收。
    事  實
一、甲○○前於民國89年間，因施用毒品案件，經本院裁定送觀
    察、勒戒後，認無繼續施用毒品之傾向，而於89年6 月23日
    觀察、勒戒執行完畢釋放，由臺灣高雄地方法院檢察署檢察
    官以89年度毒偵緝字第204 號不起訴處分確定。又於92年間
    ，因施用毒品案件，經臺灣高等法院高雄分院以93年度上訴
    字第397 號判處有期徒刑9 月、5 月，應執行有期徒刑1 年
    確定；另於93年間，因施用毒品、贓物等案件，經本院以94
    年度訴字第321 號、臺灣嘉義地方法院以94年度嘉簡字第91
    8 號，各判處有期徒刑10月、6 月、4 月，嗣經裁定定應執
    行有期徒刑1 年6 月確定，兩案接續執行，於95年11月17日
    縮短刑期假釋出獄，並於96年2 月15日假釋期滿未經撤銷而
    執行完畢。詎甲○○仍不知悔改，竟分別基於施用第一、二
    級毒品之犯意，於99年5 月24日下午1 時許，在高雄縣大社
    鄉○○道○○路旁，以將第二級毒品甲基安非他命置於玻璃
    球內燒烤，吸食煙霧之方式，施用第二級毒品甲基安非他命
    1 次後，在同一地點，以將第一級毒品海洛因摻入香菸後，
    吸食含有海洛因成分煙氣之方式，施用第一級毒品海洛因1
    次。嗣於同日下午5 時20分許，在高雄市○○區○○路112
    巷口，為警攔查時因衝撞警車而遭緝獲，並徵得其同意採尿
    送驗結果呈甲基安非他命、安非他命、嗎啡陽性反應，並扣
    得甲○○所有而供其施用第二級毒品甲基安非他命所用如附
    表所示之物，始獲上情。
二、案經高雄市政府警察局楠梓分局移送臺灣高雄地方法院檢察
    署檢察官偵查起訴。
    理  由
一、本件被告甲○○所犯係死刑、無期徒刑、最輕本刑為3 年以
    上有期徒刑以外之罪，其於準備程序中就被訴事實為有罪之
    陳述，經本院告知簡式審判程序之旨，並聽取公訴人及被告
    意見後，合議庭裁定由受命法官獨任進行簡式審判程序，合
    先敘明。
二、訊據被告對於上揭時、地，分別施用第二級毒品甲基安非他
    命及第一級毒品海洛因之犯罪事實，坦承不諱，而被告為警
    查獲所採之尿液檢體，經送高雄市立凱旋醫院以酵素免疫法
    及氣相層析質譜法檢驗結果，呈現甲基安非他命、安非他命
    、嗎啡陽性反應，此有高雄市立凱旋醫院99年6 月8 日濫用
    藥物尿液檢驗報告暨楠梓分局偵查隊尿液對照表（編號：D9
    9180號）各1 份附卷可稽，復有被告所有而供其施用第二級
    毒品所用如附表所示之物，扣案可憑，是本案事證明確，被
    告分別施用第二級毒品與第一級毒品之犯行，均堪認定，應
    予依法論科。
三、核被告所為，係犯毒品危害防制條例第10條第2 項之施用第
    二級毒品罪、同條例第10條第1 項之施用第一級毒品罪。被
    告持有第一、二級毒品後進而施用，其持有之低度行為均應
    為施用之高度行為所吸收，故均不另論其持有毒品罪。被告
    所犯上開施用第二級毒品及施用第一級毒品之2 罪間，犯意
    各別，行為互殊，應予分論併罰。被告前因施用毒品案件，
    經法院分別判處應執行有期徒刑1 年、1 年2 月確定，兩案
    接續執行，並於96年2 月15日執行完畢，有臺灣高等法院被
    告前案紀錄表1 份在卷可佐，是被告於有期徒刑執行完畢後
    ，5 年內故意再犯本件有期徒刑以上之2 罪，均為累犯，均
    應依法加重其刑。本院審酌被告前因施用毒品案件，經觀察
    、勒戒程序，由檢察官不起訴處分，再因多次施用毒品案件
    ，經法院分別判刑確定，且先後於91年5 月14日、96年2 月
    15日執行完畢後，仍不知悛悔，再次施用毒品自戕其身，顯
    然缺乏戒絕毒品之決心，惟念及被告坦承分別施用第一、二
    級毒品之事實，且其行為均尚未害及他人，並斟酌被告之犯
    罪動機、手段，以及被告之智識程度等一切情狀，分別量處
    如主文所示之刑，並定應執行刑如主文所示。扣案如附表所
    示之物，均為被告所有，且均係供被告施用第二級毒品所用
    ，此據被告自承在卷，爰均依刑法第38條第1 項第2 款規定
    ，併予宣告沒收。
據上論斷，應依刑事訴訟法第273 條之1 第1 項、第299 條第1
項前段，毒品危害防制條例第10條第1 項、第2 項，刑法第11條
前段、第47條第1 項、第38條第1 項第2 款、第51條第5 款，判
決如主文。
本案經檢察官杜妍慧到庭執行職務。
中    華    民    國    99    年    8     月    25    日
                  刑事第十庭  法  官  高增泓
以上正本證明與原本無異。
如不服本判決，應於收受送達後10日內向本院提出上訴書狀。
中    華    民    國    99    年    8     月    25    日
                              書記官  王淑娟
附錄本判決論罪科刑法條全文：
毒品危害防制條例第10條
施用第一級毒品者，處6月以上5年以下有期徒刑。
施用第二級毒品者，處3年以下有期徒刑。
附表：
    ┌──┬────────────┬──────┐
    │編號│物品名稱                │數量        │
    ├──┼────────────┼──────┤
    │ 1  │吸食器                  │2支         │
    ├──┼────────────┼──────┤
    │ 2  │打火機                  │1個         │
    └──┴────────────┴──────┘

司法院資訊處製作；財團法人民間司法改革基金會備份。
